【裁判字號】    89,交訴,8
【裁判日期】    890428
【裁判案由】    公共危險
【裁判全文】
臺灣花蓮地方法院刑事判決                        八十九年度交訴字第八號
    公  訴  人  臺灣花蓮地方法院檢察署檢察官
    被      告  甲○○
右列被告因公共危險案件，經檢察官提起公訴（八十九年度偵字第三九八號），本院
判決如左︰
    主  文
甲○○服用酒類，不能安全駕駛動力交通工具而駕駛，處有期徒刑參月。又駕駛動力
交通工具肇事，致人受傷而逃逸，處有期徒刑捌月。應執行有期徒刑拾壹月。緩刑參
年。
    事  實
一、甲○○係計程車司機，於民國八十八年十月八日下午十三時許，於飲用酒類，無
    法安全駕駛汽車之際，仍駕駛ＮＱ─三六六號營業小客車，在行經花蓮縣新城鄉
    嘉新十一號前，自後追撞騎乘ＹＬＩ九一一號機車之乙○○，致乙○○人車倒地
    ，而受有背部挫傷等傷害（過失傷害部分未據告訴）。而甲○○明知其肇事及被
    害人倒地受傷之事實，竟罔顧乙○○之生命安全，駕駛該車逃逸，旋於同日下午
    十三時五分許，甲○○駕車行經台九線二一一公里又八百公尺處，再追撞由丙○○所駕駛且已停下等候紅燈之ＧＡ─八四三號大貨車車尾（丙○○車受損人未受
    傷）。甲○○因此次碰撞而受傷，嗣經人將其送往醫院急救，並測試其血液中酒
    精濃度，經警方換算酒後呼氣酒精濃度高達每公升零點九二毫克，因而查獲。
二、案經花蓮縣警察局新城分局報請臺灣花蓮地方法院檢察署檢察官偵查起訴。
    理  由
一、右揭事實，業據被告甲○○於警訊、偵查及本院審理時坦承有於前開時地酒後駕
    車撞及乙○○、丙○○等情不諱，核與被害人乙○○、丙○○指訴之情節相符，
    並有查獲報告、花蓮縣警察局舉發違反道路交通管理事件通知單、國軍花蓮總醫
    院檢驗報告、駕駛執照各一份、道路交通事故調查報告表二份、診斷證明書三份
    及刮自乙○○所騎機車車身之黃色油漆片等附卷可稽。被告固辯稱伊當時不知有
    撞到乙○○所騎之機車，故未停車，非故意逃逸云云，惟查：被告於前開時地駕
    車，本應注意車前狀況，且當時天候雨、日間自然光線、路面無缺陷、無障礙物
    、視距良好（前開道路交通事故調查報告表一份足參），並無不能注意之情事，
    而其因酒後駕車不能安全駕駛，竟未保持安全距離而撞擊在其車前方乙○○所騎
    乘之機車，使乙○○人車倒地，以當時之情形判斷，被告對其肇事致人倒地受傷
    乙節，顯應知情，其辯稱不知情云云，應係事後卸責之詞，並不可採。本件事證
    明確，被告犯行洵堪認定。
二、核被告所為，係犯刑法第一百八十五條之三服用酒類，不能安全駕駛動力交通工
    具而駕駛罪及同法第一百八十五條之四之駕駛動力交通工具肇事逃逸罪。被告所
    犯二罪間，犯意各別，行為互殊，應予分論併罰。爰審酌被告為計程車司機，以
    駕駛為業，明知酒後不得駕車，竟仍為之，且撞及被害人後，還罔顧被害人生命
    安全逃逸，復撞及另一車輛，所生危害非輕，實不宜輕處，惟再考量其犯後坦承
    部分犯行，且已與被害人達成和解賠償損害，得被害人原諒等一切情狀，量處如
    主文所示之刑，並定應執行刑。末查，被告前未曾受有期徒刑以上刑之宣告（其
    曾於八十七年間因犯賭博罪，經本院判決罰金二千元，得易服勞役，緩刑三年確
    定），此有台灣花蓮地方法院檢察署刑案資料查註紀錄表一份在卷可稽，被告雖
    於前案已曾受緩刑宣告，但該案犯罪係被告於公眾得出入之場所，以電動賭博機
    具一台與他人賭博財物，有該案判決書一份足按，此部分犯罪情節輕微，與本案
    性質顯有不同，且被告係因一時失慮，致為本件犯行，事後已有悔意，經此教訓
    應知所警惕而無再犯之虞，本院認對被告所處之刑以暫不執行為適當，且前雖曾
    受緩刑宣告，亦無礙本案前揭認定，爰併宣告緩刑參年，以啟自新。
據上論斷，應依刑事訴訟法第二百九十九條第一項前段，刑法第一百八十五條之三、
第一百八十五條之四、第五十一條第五款、第七十四條第一款，判決如主文。
中        華        民        國    八十九    年    四    月  二十八    日
                                    臺灣花蓮地方法院刑事庭
                                        法  官  楊  碧  惠
右正本證明與原本無異。
如對本判決不服，應於送達後十日內，向本院提出上訴狀。（應抄附繕本）告訴人或
被害人如對於本判決不服者，應具備理由請求檢察官上訴，其上訴期間之計算係以檢
察官收受判決正本之日期為準。
                                        法院書記官
中      華      民      國       八 十 九     年    五     月     二    日
附錄本判決論罪之法律條文：
刑法第一百八十五條之三：
服用毒品、麻醉藥品、酒類或其他相類之物，不能安全駕駛動力交通工具而駕駛者，
處一年以下有期徒刑、拘役或三萬元以下罰金。
刑法第一百八十五條之四：
駕駛動力交通工具肇事，致人死傷而逃逸者，處六月以上五年以下有期徒刑。


司法院資訊處製作；財團法人民間司法改革基金會備份。
